【裁判字號】    98,交聲,2582
【裁判日期】    980814
【裁判案由】    聲明異議
【裁判全文】
臺灣臺中地方法院交通事件裁定    98年度交聲字第2582號
原處分機關    交通部公路總局臺中區監理所
異  議  人
即受處分人    甲○○
上列受處分人因違反道路交通管理處罰條例案件，對於交通部公
路總局臺中區監理所民國98年7月29日所為之處分（原處分字號
：中監違字第裁60-HD0000000號）聲明異議，本院裁定如下：
    主    文
異議駁回。
    理    由
一、原處分意旨略以：異議人即受處分人（下稱受處分人）於98
    年6月16日上午10時59分許駕駛車牌號碼9V-0965號自用小客
    車，在沙鹿鎮○○路168號前（往大雅方向），因「限速60
    公里，經測時速73公里，超速13公里（經雷達、雷射測速儀
    器採證）」違規，經臺中縣警察局交通警察隊依違反道路交
    通管理處罰條例第40條舉發，異議人於期限內申訴，經舉發
    單位查復，仍有不服，本所遂於98年7月29日以中監違字第
    裁60-HD0000000號裁決書處罰鍰新台幣1600元整，並依道路
    交通管理處罰條例第63條記違規點數一點，逾期則依裁決書
    主文裁處等語。
二、受處分人甲○○聲明異議意旨則以：測速照相器之準確性本
    屬有疑，本件警察機關至少應提供2張不同時、地之照片以
    供比對，始得計算時速，原處分機關徒憑舉發採證片一紙即
    證明受處分人有違規超速之事實，受處分人實難甘服，爰請
    求撤銷原處分云云。
三、按行車速度依速限標誌或標線之規定；汽車駕駛人，行車速
    度超過規定之最高時速，處新臺幣1千2百元以上2千4百元以
    下罰鍰；汽車駕駛人違反第40條規定者，並記違規點數1點
    。道路交通安全歸責第93條第1項，道路交通管理處罰條例
    第40條、第63條第1項第1款分別定有明文。
四、經查：
  (一)本件原處分機關認定受處分人有於98年6月16日上午10時59
    分許駕駛車牌號碼9V-0965號自用小客車，在沙鹿鎮○○路
    168號前行車速度超過規定之最高時速未滿20公里之違規事
    實，乃係依據臺中縣警察局交通警察隊持移動式雷達測速儀
    照相舉發違規結果，此有卷附臺中縣警察局中縣警交相字第
    HD0000 00 0號舉發違反道路交通管理事件通知單、違規照
    片一紙及交通部公路總局臺中區監理所對違反道路交通管理
    事件不服裁決聲明異議案件移送書可稽，並為受處分人所不
    爭執。
  (二)受處分人雖以前情置辯，然查：
  按汽車駕駛人行車速度超過規定之最高速限或低於規定之最
    低速限，當場不能或不宜攔截製單舉發者，經以科學儀器取
    得證據資料證明其行為違規時，得逕予舉發。道路交通管理
    處罰條例第7條之2第2項第9款、第1項第7款定有明文。而雷
    射測速照相儀器即屬科學儀器，是汽車駕駛人有上開情形時
    ，舉發機關自得依雷射測速照相儀器所得結果逕行舉發。
  查本件舉發所使用之移動式雷達測速儀、證號：J0GA000000
    0A,B，有人專責維護、定期檢驗，且每年均送至經濟部標準
    檢驗局定期檢驗合格，領有合格證書，而該合格證書之有效
    期間自97年7月24日至98年7月31日止，有臺中縣警察局98年
    7月20日中縣警交字第098005606號函文及經濟部標準檢驗局
    雷達測速儀檢定合格證書影本1份可參，顯見該儀器功能正
    常；再者，本件所使用之移動式雷達測速儀，其判別違規車
    輛之方式係將判斷表放在相片上，相片上被測到車速的車輛
    ，會在行經判斷表斜線區域內顯示出來，其拍攝原理係以車
    輛通過雷達波發射範圍計算而得，如速度未超過設定速度，
    則儀器不會感應拍照。而舉發採證相片再經以判斷表驗證，
    該車牌號碼9V-0965號車輛位於判斷表區域（雷達波發射範
    圍）內無訛，此有臺中縣警察局98年7月20日中縣警交字第
    0980056026號函文及以判斷表驗證之雷達測速照片1張在卷
    可稽，而依該雷達測速儀測得結果，該車當時行車時速為73
    公里，已逾該路段速限60公里之上限，亦即，本件依據精密
    之科學儀器即雷達測速儀採證結果，即能顯示車輛當時之行
    進速度，自無庸以人工方式先後於不同時、地照相，再資以
    比對、計算時速，是舉發單位依憑上開準確、可信之雷達測
    速儀採證之照片逕行舉發，自屬適法。受處分人空言否認本
    件超速違規行為，並要求舉發單位須提出2張以上相片供比
    對，顯無所據，自非可採。
五、綜上所述，本件受處分人所有之前揭自用小客車確有於前揭
    時、地超速之違規行為，原處分機關就受處分人前項違規行
    為，依道路交通管理處罰條例第40條、第63條第1項第1款、
    違反道路交通管理事件統一裁罰基準表之規定，裁處受處分
    人罰鍰1600元，並記違規點數1點，核無違誤，本件異議為
    無理由，應予駁回。
六、據上論斷，應依道路交通管理處罰條例第87條第2項，道路
    交通案件處理辦法第19條規定，裁定如主文。
中    華    民    國    98    年    8    月    14    日
                  交通法庭   法  官  吳幸芬
以上正本證明與原本無異。
如不服本裁定，應於裁定送達後5日內，向本院提出抗告狀。
中    華    民    國    98    年    8    月    14    日
                             書記官  黃毅皓


司法院資訊處製作；財團法人民間司法改革基金會備份。
